# 创投公司确认对外投资的金额 1000 万元

提问人：kaici 时间：2012-03-16 10:46:21
根据实践中看到的有关资料，创投公司对拟上市的公司进行投资，尽管创投公司内部与高管签订了跟投协议并高管实际按约定跟投了一定比例的投资款，实现风险共担利益共享。但相关工商资料显示的投资者只是该投资公司。一旦有风险，应由创投公司承担。然后有创投公司根据跟头协议约定，追溯跟投高管应承担的风险。 对此本人认为，对两年后创投公司以 3000 万元的价格转让该项目投资，创投公司实际获得收益应该是 1000 万元，而非 950 万元，至于，公司根据跟头协议约定分给个人跟投获得收益 50 万元，是属于公司内部收益分配，因此公司应交 1000 万元的相关所得税，个人应交 50 万元的相关个税。

回答人：chenyiwei
也就是，你把创投公司高管的跟投看作其以创投公司员工的身份、按照公司的指示执行的行为，所以创投公司应确认全部收益（包括跟投收益），然后将分配给高管的跟投收益视作职工薪酬费用？